最高法院刑事判決                              八十六年度台上字第五七九五號
    上訴人  甲○○
右上訴人因違反麻醉藥品管理條例案件，不服台灣高等法院，中華民國八十五年七月
三十日第二審判決（八十五年度上訴字第二五九○號，起訴案號：台灣板橋地方法院
檢察署八十四年度偵字第一六三八○號），提起上訴，本院判決如左：
    主  文
上訴駁回。
    理  由
按刑事訴訟法第三百七十七條規定，上訴於第三審法院，非以判決違背法令為理由，
不得為之。是提起第三審上訴，應以原判決違背法令為理由，係屬法定要件。如果上
訴理由狀並未依據卷內訴訟資料，具體指摘原判決不適用何種法則或如何適用不當，
或所指摘原判決違法情事，顯與法律規定得為第三審上訴理由之違法情形，不相適合
時，均應認其上訴為違背法律上之程式，予以駁回。本件上訴意旨略稱：上訴人甲○
○未曾與曾柄峽共同販賣化學合成麻醉藥品即安非他命（下稱安非他命）予王景丘、
吳明錫，實因曾等被押後，誤認係上訴人檢舉，始憤而證稱上訴人為共犯，原判決
不採信曾炳峽等事後更正之供詞，實有違經驗法則與論理法則。在原審，上訴人辯護
人曾請求傳訊曾柄峽、王景丘、吳明錫，原審竟不傳喚，自有應於審判期日調查之證
據而未予調查之違法。原判決又否認證人曾柄峽、王景丘，在第一審偵審中有利於上
訴人之證詞，採證違法。上訴人未曾使用呼叫器，證人王景丘所稱以呼叫器連絡，顯
然不實等語。
惟查原判決依卷內資料，分別取捨，綜合判斷，認上訴人犯行明確，因而維持第一審
論處上訴人共同連續非法販賣化學合成麻醉藥品罪刑之判決，並駁回上訴人在原審之
上訴，已明其所憑之證據及認定之理由。並以上訴人否認販賣安非他命，所辯：因
伊講安非他命是從曾柄峽處過來，害他被關，他也反過來害上訴人。王景丘所述均不
實，伊僅與吳明錫碰過一、二次面云云，均卸責飾詞，為不足採；曾柄峽、王景丘嗣
後翻異前供，要屬迴護上訴人之詞，亦不足信，均在理由中指駁、說明翔實。證人曾
柄峽、王景丘、吳明錫已在偵審中經檢察官及法官合法訊問，陳述明確，原審未再傳
訊，依刑事訴訟法第一百九十六條規定，並不違法，此與上訴人所指原判決有應於審
判期日調查之證據而未予調查之違法情形，不相適合。又經驗法則與論理法則，乃客
觀存在之法則，並非當事人主觀之推測，本件原判決綜合卷內證據所為上開論斷，究
竟如何違背法令﹖或違反如何之經驗法則與論理法則﹖上訴意旨，並未依據卷內資料
具體表明，徒憑己見，對原審認事採證職權之行使，任意指摘，並單純為事實上之爭
執，自非適法之第三審上訴理由。依首揭說明，其上訴違背法律上之程式，應予駁回
。
據上論結，應依刑事訴訟法第三百九十五條前段，判決如主文。
中      華      民      國    八十六    年      十      月      二      日
                              最高法院刑事第三庭
                                  審判長法官  蔡  詩  文
                                        法官  張  吉  賓
                                        法官  莊  登  照
                                        法官  洪  明  輝
                                        法官  蔡  清  遊
      右正本證明與原本無異
                                              書  記  官
中      華      民      國    八十六    年      十      月      九      日
